臺灣臺南地方法院臺南簡易庭民事判決
                                   109年度南簡字第1022號
原      告  許庠疄
訴訟代理人  沈聖瀚律師
複  代理人  蘇睿涵律師 
被      告  蔡明昌
訴訟代理人  李孟仁律師
上列當事人間請求損害賠償事件，本院於民國109 年10月21日言
詞辯論終結，判決如下：
    主      文
原告之訴及假執行之聲請均駁回。
訴訟費用由原告負擔。
    事實及理由
一、原告主張：兩造於民國108 年11月30日簽訂如原證一所示之
    不動產買賣契約書（下稱系爭契約），約定原告以新臺幣（
    下同）5,200,000 元買受被告所有坐落臺南市○區○○段00000
     地號土地（權利範圍為20000 分之651 ）及其上同段984 
    建號即門牌號碼臺南市○區○○路000 巷00弄00號房屋（權利
    範圍全部，下爭系爭房屋，與土地合稱系爭房地），被告並
    於不動產委託銷售標的現況說明書（下稱現況說明書）勾選
    水管、馬桶及各項排水設施可正常使用。然原告於交屋後發
    現系爭房屋排水主要幹管阻塞，致排水時發生倒溢之情形（
    下稱系爭瑕疵），爰依不完全給付及物之瑕疵擔保責任之法
    律關係，請求被告給付系爭房屋因此減少通常使用價值500,
    000 元等語，並聲明：被告應給付原告500,000 元，及自起
    訴狀繕本送達翌日起至清償日止，按週年利率5%計算之利息
    ；願供擔保，請准宣告假執行。
二、被告則以：原告主張瑕疵之位置係系爭房屋1 樓廁所排水孔
    ，非排水主要幹管，且系爭房屋位在福地天下公寓大樓之1
    樓，福地天下公寓大樓為民國82年間完工，嗣於97年起陸續
    發生公寓大樓共用部分之排水管阻塞情形，管委會始定期僱
    工進行疏通排水工程，原告並未證明係公寓大樓共用部分之
    主要排水管或何處之排水管阻塞；更何況，原告於交屋後旋
    將系爭房屋1 樓廁所拆除並將地面刨除重新裝潢，縱有系爭
    瑕疵存在，亦無法排除係裝潢工程所致等語，以資抗辯。並
    聲明：原告之訴駁回；如受不利判決，願供擔保，請准宣告
    免為假執行。
三、兩造不爭執事項（見本院卷第37頁至第38頁）：
  ㈠兩造於108 年11月30日簽訂系爭契約，約定原告以5,200,000
     元買受被告所有系爭房地。
  ㈡系爭契約第9 條第6款買賣標的點交約定：「乙方（即被告，
    下同）依法對甲方（即原告，下同）負有瑕疵擔保之責，但
    若發生甲方未能明確主張確有重大之權利瑕疵或物的瑕疵（
    其對甲方之危害或損失確已達非屬輕微之程度）而無故拒絕
    點交或拒絕協調或怠於進行司法作為，並經乙方定期間催告
    仍拒不配合點交，則乙方免除配合點交之義務（但乙方就免
    除買賣標的物利益與危險之負擔，應由乙方另以書面通知甲
    方始生效力），並由僑馥建經將專戶價金餘款依約給付乙方
    。甲方並應自乙方通知點交之日起，每逾1 日按乙方因點交
    所可得價金萬分之2 計付違約金賠償乙方。」、第10條違約
    、解除契約暨賠償責任第3款約定：「本約簽訂後，乙方若
    有未依約履行、不為給付、給付不能或違約情事致本約解除
    時，除應負擔甲方所受損害之賠償外並喪失收受買賣價金之
    權利，且應返還乙方已支配之價金，並同意甲方已支付價金
    總額及開立本票或支票之面額，作為懲罰性違約金另行給付
    甲方。」、第15條其他約定事項約定：「建物屋況以現況點
    交，如有損壞之設備買方同意自行修復，賣方不負物的瑕疵
    擔保責任。」之內容。
  ㈢被告於108 年8 月27日填載之現況說明書第22項記載「水管
    、馬桶及各項排水設施是否可正常使用？」經被告勾「是」
    之內容。
  ㈣原告於109 年4 月1 日寄發臺南德高厝郵局存證號碼第82號
    存證信函予被告，告知其於系爭房屋交屋後，發見排水主要
    幹管阻塞，造成排水時排水孔倒溢，與被告於現況說明書填
    載內容有異，通知被告洽商解決。
  ㈤被告於109 年4 月13日寄發台南地方法院郵局存證號碼第500
     號存證信函予原告，告知系爭房屋係依現況買賣，被告不
    負瑕疵擔保之責。
四、兩造爭執事項（見本院卷第38頁）：原告請求被告給付系爭
    房屋減少通常使用之價值500,000 元，有無理由？
五、本院得心證之理由：
  ㈠按當事人主張有利於己之事實者，就其事實有舉證之責任，
    民事訴訟法第277 條前段定有明文。是民事訴訟如係由原告
    主張權利者，應先由原告負舉證之責，若原告先不能舉證，
    以證實自己主張之事實為真實，則被告就其抗辯事實即令不
    能舉證，或其所舉證據尚有疵累，亦應駁回原告之請求。次
    按因可歸責於債務人之事由，致為不完全給付者，債權人得
    依關於給付遲延或給付不能之規定行使其權利；物之出賣人
    對於買受人，應擔保其物依第373 條之規定危險移轉於買受
    人時無滅失或減少其價值之瑕疵，亦無滅失或減少其通常效
    用或契約預定效用之瑕疵。但減少之程度，無關重要者，不
    得視為瑕疵；買賣因物有瑕疵，而出賣人依前5 條之規定，
    應負擔保之責者，買受人得解除其契約或請求減少其價金。
    但依情形，解除契約顯失公平者，買受人僅得請求減少價金
    ，民法第227 條第1 項、第354 條第1 項、第359 條分別定
    有明文。所謂物之瑕疵，指存在於物之缺點而言。凡依通常
    交易觀念，或依當事人之意思，認為物應具之價值、效用或
    品質，而不具備者，即為物有瑕疵，且不以物質上應具備者
    為限（最高法院73年度台上字第1173號判決意旨參照）。本
    件原告主張系爭房屋存有系爭瑕疵乙節，既為被告所否認，
    自應由原告就上開有利於己之事實負擔舉證責任。
  ㈡原告雖提出收據、平面圖及照片為證（見本院卷第46頁至第4
    9頁、第82頁至第86頁），欲證明系爭房屋存有系爭瑕疵。
    惟查，觀諸該平面圖及照片，可知原告所指瑕疵位置，係系
    爭房屋1 樓廁所排水孔，並非排水主要幹管；更何況，系爭
    房屋位在福地天下公寓大樓之1 樓，其排水系統除系爭房屋
    專有部分外，亦與公寓大樓共有部分相連結，則原告所指「
    排水主要幹管阻塞」之瑕疵，究竟係系爭房屋專有部分或公
    寓大樓共用部分之排水管阻塞，未見原告提出任何證據以實
    其說；再細繹原告所提收據，係福地天下公寓大樓管委會，
    委請凱閎工程行至福地天下公寓大樓1 樓其他住戶進行疏通
    排水工程所開立，益徵被告辯稱福地天下公寓大樓於97年起
    陸續發生公寓大樓共用部分之排水管阻塞情形，管委會始定
    期僱工進行疏通排水工程等語非虛，尚難遽認系爭瑕疵即為
    系爭房屋專有部分之主要排水管阻塞所致。此外，原告復未
    提出其他證據證明系爭瑕疵存在及系爭瑕疵係因系爭房屋專
    有部分之排水管阻塞所致，是原告依不完全給付及物之瑕疵
    擔保責任之法律關係，請求被告給付系爭房屋因此減少通常
    使用價值500,000 元，即屬無據。
六、綜上所述，原告依不完全給付及物之瑕疵擔保責任之法律關
    係，請求被告給付500,000 元，及自起訴狀繕本送達翌日起
    至清償日止，按週年利率5%計算之利息，為無理由，不應准
    許。又原告之訴既經駁回，其假執行之聲請亦失所附麗，應
    併予駁回。
七、本件事證已臻明確，兩造其餘攻擊防禦方法及所提證據，經
    本院斟酌後，認為與本件判決結果不生影響，爰不予逐一論
    列，附此敘明。
八、訴訟費用負擔之依據：民事訴訟法第78條。
中    華    民    國   109    年    11    月    11    日
                  臺南簡易庭  法  官  王鍾湄
以上正本係照原本作成。
如不服本判決，應於送達後20日內，向本院提出上訴狀並表明上
訴理由（須附繕本）。如委任律師提起上訴，應一併繳納上訴審
裁判費。
中    華    民    國   109    年    11    月    11    日
                              書記官  曾怡嘉